臺灣桃園地方法院民事裁定　九十一年度聲字第一二二六號
　　聲　請　人　世華聯合商業銀行股份有限公司
　　法定代理人　丁○○
　　代　理　人　甲○
　　　　　　　　丙○○
　　相　對　人　乙○○
右聲請人聲請返還擔保金事件，本院裁定如左：
    主      文
本院九十年度存字第四二七０號提存事件所提存之中央政府重大交通建設公債八十六
年度甲類第十期，票號為八六Ｆ０一六七八Ｂ、面額新台幣壹拾萬元債票壹紙、票號
為八六Ｆ０三三五八Ｃ、面額新台幣伍拾萬元債票壹紙，合計陸拾萬元債票，息票六
－十五期准予返還。
聲請程序費用由相對人負擔。
    理      由
一、按訴訟終結後，供擔保人證明已定二十日以上之期間，催告受擔保利益人行使權
    利而未行使者，法院應依供擔保人之聲請，以裁定命返還其提存物，民事訴訟法
    第一百零四條第一項第二款定有明文。另依同法第一百零六條，前開規定於其他
    依法令供訴訟上之擔保者準用之。又債權人收受假扣押或假處分裁定後已逾三十
    日者，不得聲請執行，此強制執行法第一百三十二條第二項定有明文。
二、本件聲請意旨略以：聲請人與相對人清償債務假扣押事件，聲請人前遵鈞院九十
    年度全木字第八一三二號民事裁定提供如主文所示之擔保金在案，並以鈞院九十
    年度存字第四二七０號提存事件提存並聲請執行在案，今因本件假扣押所保全之
    請求，已訴訟終結，經聲請人以台北郵局光武支局存證信函第八二九號催告相對
　　人二十日內行使權利，至今相對人逾期多時均未行使權利，為此，聲請人爰依民
　　事訴訟法第一百零四條第一項第二款之規定，請求返還等語，並提出存證信函、
　　掛號郵件收件回執等為證。
三、經查：聲請人主張其為保全對相對人之借款債權，乃遵本院九十年度全木字第八
    一三二號假扣押裁定，以九十年度存字第四二七０號提存事件提供如主文所示之
    擔保金後，對於相對人之財產予以假扣押，然相對人之財產業已經其他債權人聲
    請假扣押，故經本院准予併案假扣押執行，嗣該假扣押之財產已拍賣完畢等事實
　　，業據本院職權調取前開民事卷查核屬實，足見，本件執行程序已終結。又前開
　　假扣押裁定為九十年十一月二十一日，至今已逾一年，依前述強制執行法第一百
　　三十二第二項之規定，即便聲請人並未聲請撤銷假扣押裁定，其已不得援依該假
　　扣押裁定為假扣押執行之聲請，故相對人已無因假扣押而繼續受損害之危險，若
　　相對人曾因假扣押而受損害，其債權額應已告確定，聲請人自得催告相對人行使
　　權利。而聲請人以台北光武郵局第八二九號存證信函催告相對人二十日內行使權
　　利，相對人迄今均未對於聲請人行使權利之事實，亦有聲請人提出之存證信函及
　　回執等件附卷可查，而本院職權函查相對人命其陳報是否對聲請人因假扣押之執
　　行為損害賠償請求，其至今均未陳報有何訴訟請求，且查相對人亦無有任何損害
　　賠償訴訟繫屬本院，有本院民事科查詢簡答表二紙附卷足憑。從而，聲請人之聲
　　請合於民事訴訟法第一百零四條第一項第二款之規定，應予准許。
四、依民事訴訟法第九十五條、第七十八條裁定如主文。
中　　　華　　　民　　　國　　九十一　　年　　 十二　　 月　　 三十一　 日
                                     臺灣桃園地方法院民事第一庭
~B法　　　官　田玉芬
右為正本係照原本作成
如對本裁定抗告須於裁定送達後十日內向本院提出抗告狀
中　　　華　　　民　　　國　　九十二　　年　　 　一　　 月　　 　七　　 日
~B法院書記官　羅文
